ACORDAO-COMPLETO-2355340

ACÓRDÃO DE RELAÇÃO

ACÓRDÃO DE RELAÇÃO 5761/2019 ATA 24/2019 - PRIMEIRA CÂMARA

Acórdão 5761/2019-TCU-Primeira Câmara
VISTOS e relacionados estes autos de tomada de contas especial, instaurada pela Superintendência da Zona Franca de Manaus (Suframa) em desfavor do Sr. Erisvando Torquato do Nascimento, ex-Prefeito do Município de Tarauacá/AC, em razão da não apresentação da prestação de contas atinente aos recursos repassados ao referido município por força do Convênio 191/2007 (Siafi 599354) , no montante de R$ 220.015,14 (duzentos e vinte mil e quinze reais e quatorze centavos) , objetivando a aquisição de máquinas e equipamentos;
Considerando que os recursos não foram aplicados em seu objeto, permanecendo em caderneta de poupança junto à Caixa Econômica Federal, vinculada ao Convênio 191/2007, sob a titularidade da prefeitura municipal;
Considerando que, desde a disponibilização dos recursos ao município até o momento da coleta dessa informação, mediante diligência saneadora, permaneceram os recursos rendendo juros e correção, de modo que alcançaram o montante de R$ 431.005,97 (quatrocentos e trinta e um mil e cinco reais e noventa e sete centavos) , até a data de 16/8/2017;
Considerando que, em face de os recursos se encontrarem disponíveis em caderneta de poupança, decidiu o Tribunal, por meio do Acórdão 3115/2018-TCU-Primeira Câmara, fixar prazo de quinze dias para que o Município de Tarauacá devolvesse os recursos depositados incluindo valores porventura existentes em aplicações financeiras/conta corrente, uma vez que o ajuste expirou sem qualquer movimentação daqueles, cientificando-se o atual prefeito municipal de que a não devolução dos recursos poderia implicar em responsabilidade solidária na presente tomada de contas especial;
Considerando que, em face da determinação proferida nestes autos, por meio do referido acórdão, o Poder Executivo Municipal informou o recolhimento integral dos recursos depositados na conta de poupança nº 10000514-4, custodiada à agência 2278 (Aquari) , da Caixa Econômica Federal, junto à Superintendência da Zona Franca de Manaus (Suframa) , remetendo a respectiva GRU comprovando o mencionado recolhimento (peça 22, p. 2/3) , no montante de R$ 448.607,03 (quatrocentos e quarenta e oito mil seiscentos e sete reais e três centavos) , já com as correções até a data do recolhimento;
Considerando que, em razão do recolhimento dos valores aos cofres públicos, propôs a Sec-AC considerar cumprida a determinação constante do subitem 9.1.1 do Acórdão 3115/2018-TCU-Primeira Câmara, informando-se à Suframa sobre o teor da deliberação, com posterior arquivamento deste processo, sem julgamento de mérito (peça 34) ;
Considerando que o Ministério Público/TCU, neste feito representado pelo Procurador Júlio Marcelo de Oliveira, manifestou-se, em pronunciamento constante de peça 36, de acordo com o pronunciamento da unidade, no tocante ao cumprimento da determinação, reconhecendo-se o recolhimento integral da quantia relativa ao convênio, bem como também favoravelmente a dar-se ciência desse fato à Suframa;
Considerando, entretanto, que no tocante ao arquivamento da tomada de contas especial sem julgamento do mérito entende o representante do Ministério Público não ser medida mais apropriada, alvitrando, em seu lugar, sejam as contas julgadas regulares com ressalva, dando-se quitação ao responsável, nos termos da Lei Orgânica/TCU, apontando-se como ressalvas a não devolução dos recursos já à época de sua não utilização em 2011, com consequente prestação das contas à entidade repassadora;
Considerando que a não utilização dos recursos e a disponibilidade desses em caderneta de poupança, para fins de ulterior devolução com atualização monetária e juros correspondentes a essa modalidade de aplicação, não enseja a imputação de débito;
Considerando que, em atendimento à determinação deste Tribunal, houve a imediata devolução dos recursos disponibilizados em conta de poupança, onde permaneceram remunerados; e
Considerando assim que as contas do responsável podem ser consideradas regulares com ressalva, conforme proposição do Ministério Público à peça 36;
ACORDAM os Ministros do Tribunal de Contas da União, reunidos em Sessão de 1ª Câmara, por unanimidade, em:
considerar cumprida a determinação constante do item 9.1.1 do Acórdão 3115/2018-TCU-Primeira Câmara;
julgar regulares com ressalva as contas do responsável, Sr. Erisvando Torquato do Nascimento, ex-Prefeito de Tarauacá/AC, com fundamento nos arts. 1º, inciso I, 16, inciso II, 18 e 23, inciso II, da Lei 8.443/1992, c/c os arts. 1º, inciso I, 143, inciso I, 208, 214, inciso II, do Regimento Interno/TCU, dando-lhe quitação; e
dar ciência deste acórdão à Superintendência da Zona Franca de Manaus (Suframa) .
1. Processo TC-Processo 028.613/2014-7 (TOMADA DE CONTAS ESPECIAL) 
	1.1. Responsável: Erisvando Torquato do Nascimento (XXX.464.712-XX) 
	1.2. Órgão/Entidade/Unidade: Prefeitura Municipal de Tarauacá/AC
	1.3. Relator: Ministro-Substituto Augusto Sherman Cavalcanti
	1.4. Representante do Ministério Público: Procurador Júlio Marcelo de Oliveira
	1.5. Unidade Técnica: Secretaria de Controle Externo de Tomada de Contas Especial (SecexTCE) .
	1.6. Representação legal: não há.
	1.7. Determinações/Recomendações/Orientações: não há.

Primeira Câmara

Prefeitura Municipal de Tarauacá/AC

AUGUSTO SHERMAN

não há.

Procurador Júlio Marcelo de Oliveira

TOMADA DE CONTAS ESPECIAL (TCE)

Secretaria de Controle Externo de Tomada de Contas Especial (SecexTCE).